臺灣高等法院刑事裁定　　　　　　　　　96年度毒抗字第45號
抗　告　人
即　被　告　甲○○
上列抗告人因違反毒品危害防制條例案件，不服臺灣士林地方法
院96年度毒聲字第10號，中華民國96年1月8日裁定，提起抗告，
本院裁定如下：
    主  文
抗告駁回。
    理  由
一、原裁定意旨略以：檢察官聲請意旨略以，被告甲○○基於施
    用第二級毒品之犯意，自民國95年4、5月間某日起至同年8
    月22日止之某時（平均約1個月餘施用1次）止，在臺北市大
    安區○○○路○段某處之「LUSY PUB 」內，以點燃大麻煙捲
    吸食之方式，施用第二級毒品大麻多次，嗣於95年8 月24日
    下午1時許，為警持搜索票於臺北市○○區○○街86號1樓住
    處時雖未發現應扣押物。惟業經被告於警詢、偵訊中坦承有
    施用大麻之犯行，且被告為警查獲後所採集之尿液，經送臺
    灣尖端先進生技醫藥股份有限公司以氣相層析質譜儀法檢驗
    結果，確呈大麻陽性反應，此有上開公司出具之濫用藥物檢
    驗報告1 紙附卷可稽，足證被告自白為真實，其犯行堪予認
    定，依毒品危害防制條例第20條第1 項規定，聲請裁定將被
    告送勒戒處所觀察、勒戒等語。經核屬實，應依毒品危害防
    制條例第20條第1 項、觀察勒戒處分執行條例第3條第1項，
    裁定被告施用第二級毒品，應送勒戒處所觀察、勒戒等語。
二、本件抗告意旨略以：本人因一時好奇，誤觸法網，經深切反
    省後，可保證不會再有上述之吸食行為，此可由長庚安醫事
    檢驗所檢驗報告顯示大麻未呈陽性反應證實本人所言為真，
    更遑論成癮性。另本人對尿液檢驗之證據能力存疑，蓋警方
    係因組織犯罪條例案件將本人拘提到案，在未盡告知義務及
    經本人同意情況下，採集本人之尿液，本人實感不服，依法
    提起本件抗告云云。
三、經查：
    (一)按犯毒品危害防制條例第10條之罪者，檢察官應聲請法院
      裁定，令被告入勒戒處所觀察、勒戒，其期間不得逾2 月
      ，同條例第20條第1 項定有明文。此條項之規定，係不問
      施用者施用毒品之次數，皆有其適用。
    (二)查本件抗告人即被告甲○○基於施用第二級毒品之犯意，
      自95年4、5月間某日起至同年8 月22日之某時止（平均約
      1個月餘施用1次），以點燃大麻捲成煙點燃吸食之方式，
      施用第二級毒品大麻多次之犯行，業據被告於警詢、偵查
      中及本院具狀坦承不諱（見卷附95毒偵2750第13頁、95毒
      偵2211第5 頁、本院卷抗告狀），且被告為警拘提後，因
      被告坦承吸食大麻毒品犯行，司法警察因調查犯罪情形及
      蒐集證據之必要，依法對其採集尿液，經送臺灣尖端先進
      生技醫藥股份有限公司以酵素免疫分析法（EIA ）初步檢
      驗及並以氣相層析質譜儀（GC／MS）確認，證實確呈大麻
      陽性反應，除有上開公司出具之濫用藥物檢驗報告附卷可
      憑（見95毒偵2211第9 頁），復有尿液檢體委驗單、姓名
      代碼對照表、贓證物品清單、扣押物品清單（見95毒偵27
      50第6至8頁、95毒偵2211第8 頁、10至11頁），足證被告
      自白與事實相符，被告施用第二級毒品大麻犯行堪認。
    (三)被告雖辯稱：警方係因組織犯罪條例罪嫌將被告拘提到案
      ，復未經被告同意進行採尿，採尿結果應無證據能力云云
      ，惟查，被告雖係因涉嫌組織犯罪條例經警拘提到案，惟
      因被告於警詢中自白吸食大麻，司法警察因發現犯罪，而
      有調查犯罪情形及蒐集證據之必要，對於經警拘提之被告
      ，在有相當理由情況下，對其採集尿液，作為犯罪之證據
      ，並無違反刑事訴訟法第205條之2之規定，所採集之尿液
      非無證據能力。又被告雖提出長庚安醫事檢驗所檢驗報告
      證明吸食大麻並無成癮性云云，惟按毒品危害防制條例規
      定施用第二級毒品者需受觀察、勒戒處分，其目的係為防
      制毒品危害，維護國民身心健康，與施用者是否成癮無涉
      ，被告以此置辯，尚不足採。綜上，被告確有施用大麻之
      行為，洵堪認定，原審法院以被告有施用第二級毒品大麻
      犯行，依毒品危害防制條例第20條第1 項，觀察勒戒處分
      執行條例第3條第1項，裁定被告應送勒戒處所觀察、勒戒
      ，並無不當。被告提起本件抗告，核無理由，應予駁回
據上論結，應依刑事訴訟法第412條，裁定如主文。
中　　華　　民　　國　　96　　年　　2 　　月　　26　　日
　　　　　　　　　刑事第十五庭審判長法　官  吳昭瑩
　　　　　　　　　　　　　　　　　  法　官  王梅英
　　　　　　　　　　　　　　　　　  法　官  李釱任
以上正本證明與原本無異。
不得再抗告。
                                    書記官  洪秋帆
中　　華　　民　　國　　96　　年　　2 　　月　　27　　日
